【裁判字號】    97,易,1475
【裁判日期】    970807
【裁判案由】    竊盜
【裁判全文】
臺灣板橋地方法院刑事判決              97年度易字第1475號
公  訴  人  臺灣板橋地方法院檢察署檢察官
被      告  丙○○
                  （現於臺灣臺北看守所另案羈押中）
上列被告因竊盜案件，經檢察官提起公訴（97年度偵字第5270號
），本院判決如下：
    主  文
丙○○踰越門扇竊盜，累犯，處有期徒刑拾月；又踰越安全設備
竊盜，累犯，處有期徒刑拾月。應執行有期徒刑壹年陸月。
    事  實
一、丙○○前因施用毒品案件，經本院分別以93年度訴字第2388
    號刑事判決處有期徒刑1 年4 月、10月確定，嗣經本院以96
    年度聲減字第3079號刑事裁定各減為有期徒刑8 月、5 月，
    並定應執行有期徒刑1 年，及以94年度訴字第2874號刑事判
    決處有期徒刑8 月、5 月確定，嗣經本院以前揭刑事裁定各
    減為有期徒刑4 月、2 月又15日，並定應執行有期徒刑5 月
    又15日，且得易科罰金確定，甫於民國96年11月13日因縮短
    刑期期滿執行完畢出監。詎其仍不知悔改，竟分別基於意圖
    為自己不法所有之犯意，先後為下列竊盜之犯行：
(一)、於96年12月12日中午12時30分許，以不詳方式開啟臺北市○○街320 巷39之1 號3 樓乙○○住處大門而踰越入內（侵入
    住宅部分，未據告訴），徒手竊取乙○○所有之國民身分證
    、健保卡及駕照各1 張、鑽石項鍊1 條、手機2 支、戒指1
    個等物，得手後，隨即逃離現場。
(二)、於同年月13日上午8 時許，自臺北縣三峽鎮○○街36巷11號
    6 樓屋頂踰越該樓窗戶後侵入甲○○住處內（侵入住宅部分
    ，未據告訴），徒手竊取甲○○所有之國民身分證及駕照各
    1 張、相機4 臺、鑽戒1 只、項鍊3 條及行動電話1 支等物
    ，得手後，隨即逃離現場。
(三)、嗣於97年1 月27日晚上6 時30分許，在其位於臺北縣新莊市
    ○○街28巷12號住處為警查獲，並起出上開竊得之乙○○所
    有之國民身分證、健保卡及駕照各1 張、甲○○所有之國民
    身分證及駕照各1 張等物，始查悉上情。
二、案經臺北縣政府警察局板橋分局移送臺灣板橋地方法院檢察
    署檢察官偵查起訴。
    理  由
壹、程序方面有關證據能力部分：刑事訴訟法第159 條第1 項雖
    規定，被告以外之人於審判外之言詞或書面陳述，除法律有
    規定外，不得作為證據。惟同法第159 條之5 明定：「被告
    以外之人於審判外之陳述，雖不符前4 條之規定，而經當事
    人於審判程序同意作為證據，法院審酌該言詞陳述或書面陳
    述作成時之情況，認為適當者，亦得為證據。」、「當事人
    、代理人或辯護人於法院調查證據時，知有第159 條第1 項
    不得為證據之情形，而未於言詞辯論終結前聲明異議者，視
    為有前項之同意。」，其立法理由在於傳聞證據未經當事人
    之反對詰問予以核實，乃排斥其證據能力。惟當事人如放棄
    對原供述人之反對詰問權，於審判程序表示同意該等傳聞證
    據可作為證據，此時，法院除認該傳聞證據欠缺適當性外，
    自可承認其證據能力。又當事人、代理人或辯護人於調查證
    據時，知有刑事訴訟法第159 條第1 項不得為證據之情形，
    卻表示「對於證據調查無異議」、「沒有意見」等意思，而
    未於言詞辯論終結前聲明異議者，應視為已有將該等傳聞證
    據採為證據之同意，最高法院93年度台上字第3533號、94年
    度台上字第2976號判決亦採同一見解。經查：本案被告及檢
    察官於本院審判期日，對於下列經本院調查之證據方法，均
    表示對證據能力不爭執，復於審判期日就本院一一提示之前
    揭證據方法於言詞辯論終結前，均亦未就所調查之證據主張
    有刑事訴訟法第159 條第1 項不得為證據之情形，是參照上
    開說明要旨，本案經調查之證據，均有證據能力，合先敘明
    。
貳、實體方面：
一、訊據被告固坦承伊於上開時、地經警查獲時，扣得被害人乙○○所有之國民身分證、健保卡及駕照各1 張、被害人甲○○所有之國民身分證及駕照各1 張等物之事實，惟矢口否認
    有何竊盜之犯行，並辯稱：伊於97年1 月26日下午4 、5 時
    許，騎乘機車路過臺北縣新莊市○○路，在該路段安全島上
    拾獲皮夾1 只，該皮夾內含上開扣案之證件云云置辯。經查
    ：
(一)、被害人乙○○及甲○○分別於上開時、地，遭竊取前揭財物
    ，嗣於上開時、地為警起獲前揭扣案之證件等情，此為被告
    所不爭執，並有被害人乙○○、甲○○迭於警詢及本院訊問
    時之指訴及證人傅雅均於警詢及偵訊時之證述明確，此外，
    有贓物認領保管單、受（處）理案件明細表各2 紙、前揭扣
    案證件之影本各1 份、查獲現場照片3 張、臺北市政府警察
    局信義分局97年5 月26日北市警信分刑字第09731147800 號
    函暨乙○○住宅竊案筆錄、現場勘查報告、臺北市政府警察
    局信義分局吳興街派出所陳報單暨受理各類案件紀錄單各1
    份、刑案現場照片14張及臺北縣政府警察局三峽分局97年6
    月2 日北縣警峽刑字第0970017358號函暨甲○○筆錄、現場
    勘查報告表、刑案現場圖、勘查採證同意書暨刑案紀錄表各
    1 份、失竊現場照片4 張（詳見偵查卷第28至33頁、本院卷
    第25至49頁）附卷可稽。是上開事實，洵堪認定屬實。
(二)、又觀諸被告先於97年1 月27日警詢及97年1 月28日偵訊時供
    稱：上開扣案證件均係綽號「大胖」之男子於97年1 月20日
    在伊新莊住處交給伊的，伊知道來源有問題云云（詳見偵查
    卷第9 、46頁），惟於97年3 月25日偵訊時改供稱：伊於97
    年1 月26日下午2 點多左右，騎乘機車要去找朋友，經過新
    莊市○○路的安全島撿到的1 個LV皮包，伊回家翻看皮包內
    沒有現金，伊被抓到警局時，警察從皮包裡面找到這些證件
    ，皮包內的注射針筒是伊放的；伊於警詢時稱是「大胖」給
    的，是因為緊張而亂說，沒有大胖這個人云云（詳見偵查卷
    第56至58頁），及於本院準備程序時供稱：上開扣案證件均
    係伊於97年1 月26日下午4 、5 點，騎機車經過新莊市○○
    路安全島撿到1 個皮包，裡面有上開證件，本來想丟掉但忘
    了云云（詳見本院卷第61頁），以及於本院審理時供稱：伊
    因懷疑皮包內有錢而撿拾；（新莊市○○路是台一線？）是
    靠近中港路及輔仁大學附近；（該處目前不是捷運施工，沒
    有安全島？）是靠近中港路的安全島，撿到的地點是在中正
    路；（撿拾時地為交通要道及尖峰時間，如何發現皮包？）
    伊車速不快，伊停車，不需要緊急煞車；伊從中港路出來右
    轉中正路，騎在快車道上，因伊要往新莊派出所即新莊路左
    轉；該皮包內除該等證件外，沒有其他物品；皮包內之毒品
    及注射針筒是伊的，是伊放在裡面的；毒品是大胖請伊施用
    ，確實有大胖這個人云云（詳見本院卷第75至76、78、80頁
    ），是上開扣案之證件究係「大胖」所交付或係被告在97年
    1 月26日下午2 時許或是下午4 、5 時許，在新莊市○○路
    輔仁大學附近或是靠近中港路之安全島所撿拾，被告前後之
    供述顯有不一，且臺北縣新莊市○○路目前沿途因捷運施工
    而鮮少設置安全島，縱被告所稱伊撿拾該皮包處有安全島，
    惟依臺北縣新莊市○○路位居交通要道、車輛往來繁雜，且
    該皮夾僅為一般紙鈔長度（詳見偵查卷第36頁之照片所示）
    ，茍該皮夾遭棄置在安全島上者，一般機車騎士甚難發現遭
    棄置在安全島上之皮夾，甚或甘冒遭後車追撞之危險而在交
    通要衝地段且為白天時段，貿然地在快車道上停車，僅為撿
    拾皮夾1 個，此均核與常情有違；況衡諸被害人乙○○及甲○○均指稱渠等證件遭盜用冒名申請行動電話門號等語（詳
    見本院卷第62頁）明確，且觀諸上開現場照片所示（詳見本
    院卷第32至38、44至45頁），被害人乙○○及甲○○住處遭
    竊後，屋內物品凌亂不堪，顯見竊賊仔細地翻尋有價值之財
    物，則其既係有意竊取該證件以供為其他不法之犯行，何以
    竊賊將其大費周章所竊得之證件隨意丟棄在安全島上，甚至
    放置在價值不斐之LV皮夾內而任意丟棄？此顯悖於常情；另
    參酌被害人乙○○及甲○○指訴渠等失竊物品並未含LV皮包
    1 個，且該皮包亦未經警扣押在案或由被害人領回，顯非失
    竊物品，以及為警查獲時，該皮包內尚有被告所有供其施用
    毒品用之海洛因殘渣袋1 包及注射針筒3 支乙節，業據被告
    供述明確，並有現場照片2 張（詳見偵查卷第36頁）在卷可
    證，是該皮包確為被告所使用。再者，被告於上開時、地為
    警查獲時，同時起獲被害人乙○○及甲○○之前揭證件，且
    被告所述其持有上開證件之情節，難以遽信，已如前述，則
    茍非被告於上開時、地竊得上開證件，其如何同時持有不同
    被害人於不同時、地遭竊之證件？故被告辯稱：伊撿拾該皮
    夾內有扣案之證件，伊並非竊取云云，係屬事後卸責之詞，
    自不足採信。
(四)、綜上所述，本件事證已臻明確，被告犯行堪以認定，應予依
    法論科。
二、論罪科刑部分：
(一)、按刑法第321 條第1 項第2 款所謂「安全設備」，乃指依社
    會通常觀念足認為防盜之設備，而窗戶具有防閑功效，自屬
    該款所謂之安全設備，而刑法第321 條第1項 第2 款所指之
    「門扇」係指門戶而言。就事實欄一(一)、(二)所示，核被告所
    為，均係犯刑法第321 條第1 項第2 款之加重竊盜罪。至公
    訴人雖認被告前開所為，均係犯刑法第320 條第1 項之竊盜
    罪嫌云云，然業經蒞庭檢察官變更起訴法條均為刑法第321
    條第1 項第2 款之加重竊盜罪嫌，且其基本社會事實同一，
    應予變更起訴法條。又被告前後二次加重竊盜犯行，犯意各
    別，行為互殊，應予分論併罰。再查，被告前因施用毒品案
    件，經本院分別以93年度訴字第2388號刑事判決處有期徒刑
    1 年4 月、10月確定，嗣經本院以96年度聲減字第3079號刑
    事裁定各減為有期徒刑8 月、5 月，並定應執行有期徒刑1
    年，及以94年度訴字第2874號刑事判決處有期徒刑8 月、5
    月確定，嗣經本院以前揭刑事裁定各減為有期徒刑4 月、2
    月又15日，並定應執行有期徒刑5 月又15日，且得易科罰金
    確定，甫於96年11月13日因縮短刑期期滿執行完畢出監在案
    ，此有臺灣高等法院被告前案紀錄表1 份在卷可證，是其於
    受有期徒刑執行完畢後5 年內故意再犯有期徒刑以上之前開
    二罪，均為累犯，應依刑法第47條第1 項之規定，各加重其
    刑。
(二)、爰審酌被告素行非佳，已如前述，且正值青壯，卻不思循正
    途賺取所需，其犯罪之動機、目的、手段實屬可議，且所生
    危害、被害人所失財物價值甚鉅，及迄今尚未賠償被害人所
    受之損失，以及其犯後飾詞否認犯行，毫無悔意之態度，惟
    兼衡被害人已領回部分失竊財物，及其智識程度、生活狀況
    ，以及檢察官具體求處各為有期徒刑10月，並定應執行有期
    徒刑1 年6 月等一切情狀，分別量處如主文所示之刑，並定
    應執行之刑，以資懲儆。
據上論斷，應依刑事訴訟法第299 條第1 項前段、第300 條，刑
法第321 條第1 項第2 款、第47條第1 項、第51條第5 款，判決
如主文。
本案經檢察官彭聖斐到庭執行職務。
中    華    民    國    97    年    8     月    7     日
                  刑事第六庭    法  官  饒金鳳
以上正本證明與原本無異。
如不服本判決，應於判決送達後10日內，向本院提出上訴書狀，
且上訴書狀應敘述具體理由，而上訴書狀未敘述上訴理由者，應
於上訴期間（即自收受判決書之翌日起算10日）屆滿後20日內補
提理由書。
                                書記官  王春森
中    華    民    國    97    年    8     月    7     日
附錄本案論罪科刑法條全文：
中華民國刑法第321 條：
犯竊盜罪而有左列情形之一者，處6 月以上、5 年以下有期徒刑
：
一、於夜間侵入住宅或有人居住之建築物、船艦或隱匿其內而犯
    之者。
二、毀越門扇、牆垣或其他安全設備而犯之者。
三、攜帶兇器而犯之者。
四、結夥三人以上而犯之者。
五、乘火災、水災或其他災害之際而犯之者。
六、在車站或埠頭而犯之者。
前項之未遂犯罰之。


司法院資訊處製作；財團法人民間司法改革基金會備份。
